臺灣桃園地方法院刑事判決　　　　　　　　　　　　　九十一年度交易字第三二號
　　公　訴　人　臺灣桃園地方法院檢察署檢察官
　　被　　　告　甲○○
右列被告因過失致死等案件，茲經檢察官提起公訴（九十年度偵字第二一三二九號）
，本院判決如左：
    主      文
甲○○服用酒類，不能安全駕駛動力交通工具而駕駛，處有期徒刑肆月。又因過失致
人於死，處有期徒刑拾月。應執行有期徒刑壹年，緩刑肆年。
    事      實
一、甲○○明知服用酒類後其吐氣所含酒精成份超過每公升○．二五毫克以上者，即
    為酒力所困，辨識力、注意力、反應力均不如常，均不得駕車。竟於民國（下同
    ）九十年十二月九日下午一時至三時許，於臺北縣鶯歌鎮觀光夜市內服用酒類飲
    料後，已達不能安全駕駛動力交通工具之狀態，其辨識力、注意力、反應力均不
    如常，本應注意不得駕車，竟仍駕駛其所有之車號ＤＺ─○三三九號自用小客車
    ，沿桃園縣龍潭鄉○○路由大溪往龍潭方向行駛而欲返回住處，於同日下午五時
    四十五分許，行經桃園縣龍潭鄉○○路一○八二號前時，原應注意車輛行駛時，
    應注意車前狀況，並隨時採取必要之安全措施，及行近設有閃光號誌時，應減速
    慢行，而依當時天候、光線、號誌、路況等一切情狀，並無不能注意之情事，仍
    以五十至六十公里之時速行駛，且疏於注意前方動態，致其上開自用小客車之左
    前方撞及前方亦有疏失橫越馬路之行人蔡楊源妹，使蔡楊源妹因而受有左額、右
    胸、腹部及右臂多處挫傷挫傷、左頰及左胸裂傷、左大腿、小腿及右大腿骨折、
    右小腿多處裂傷併有骨折及顱骨開放性骨折之傷害，因傷重而當場不治死亡。甲
    ○○肇事後，即在現場等候，並於桃園縣警局平鎮分局石門派出所警員劉振雲到
    場處理時坦承本為其肇事而接受裁判；而經警到場測試其呼氣中所含酒精濃度結
    果，達○點五九ＭＧ／Ｌ。
二、案經桃園縣警察局平鎮分局報請臺灣桃園地方法院檢察署檢察官偵查起訴。
    理      由
一、訊據被告甲○○坦承其於九十年十二月九日中午飲酒後，於肇事同日十七時四十
    五分後之同日十八時十八分測試，吐氣酒精濃度仍達每公升○．五九毫克，其於
    前開時、地駕車，不慎衝撞迎面而來之被害人蔡楊源妹，使其受撞後彈起撞擊左
    前方擋風玻璃，擋風玻璃因此破裂，蔡楊源妹則彈至前方路中間，受有左額、右
    胸、腹部及右臂多處挫傷挫傷、左頰及左胸裂傷、左大腿、小腿及右大腿骨折、
    右小腿多處裂傷併有骨折及顱骨開放性骨折等傷害，因傷重不治死亡等情不諱，
    並有道路交通事故調查報告表一份、現埸及車損照片十七張、酒精濃度測定值、
    員警測試觀察紀錄表及桃園縣警察局舉發違反道路交通管理事件通知單各一張在
    卷可稽；而被害人蔡楊源妹於案發當時在欲穿越馬路返回住處行經上開地點，遭
    被告駕車衝撞等情，亦據被害人家屬乙○○、蔡林佑樺於警訊時陳述甚詳。又依
    卷附道路交通事故調查報告表所示，肇事現場附近有設一斑馬紋行人穿越道，路
    口處設有紅綠燈，於上下班時間有正常運作，一般時間則為閃黃燈號誌，依被告
    行車方向留有車輛方向燈碎片，業據證人即處理本件車禍之警員劉振雲到庭證述
    明確，並有現場照片十二幀附卷可稽（附於相卷第二十二至三十頁）。另上開肇
    事車輛之前擋風玻璃左下方，因衝撞被害人而破裂、方向燈、保險桿受損，亦有
    車輛照片四幀附卷為證（附於相卷第二十五至二十七頁）。且被害人蔡楊源妹因
    本件車禍於送醫後發現被害人已當場不治死亡乙情，業據公訴人督同檢驗員到場
    相驗屬實，並製有相驗屍體證明書、驗斷書及勘驗筆錄各乙份可資佐證，應堪認
    定，足徵被告此部分自白與事實相符，堪予採信。
二、按汽車駕駛人飲酒後吐氣所含酒精成份超過每公升０．二五毫克以上者，不得駕
    車；又按汽車行駛時，駕駛人應注意車前狀況，並隨時採取必要之安全措施，並
    應在遵行車道內行駛，道路交通安全規則第一百十四條第二款、第九十四條第三
    項分別定有明文，被告考領汽車駕駛執照應對前開規定知之甚稔並有遵守之義務
    ，又肇事當時天候為陰、路面無缺陷亦無障礙物、視距良好等情事，此經被告供
    承在卷，並有道路交通事故調查報告表一紙在卷可參，足見肇事當時並無不能注
    意之情事存在，被告竟疏未注意車前狀況，而採取必要之安全措施，衝撞在其左
    前方之被害人，致其受有前開傷勢不治死亡，顯見被告業因酒精催化所引起之生
    理反應，確已影響其無法正常辨識車前狀況及操控汽車機械，達不能安全駕駛動
    力交通工具之程度，洵堪認定。又被告駕車原應注意上開規定，其竟仍疏未注意
    及之，致肇車禍，其有過失甚明。縱被害人不依規定在劃設之人行道上通行，擅
    自穿越馬路，亦有疏失，惟仍不能解免其過失之責。而被害人蔡楊源妹因本件車
    禍肇事致全身多處受創及顱骨開放性骨折，經送醫急救後仍不治死亡，已如前述
    ；且被告之過失行為與被害人之死亡結果間，具有相當因果關係，至為顯然。被
    告犯行已臻明確，應予依法論科。
三、核被告甲○○因過失行為致被害人蔡楊源妹發生死亡結果，所為係犯刑法第二百
    七十六條第一項之過失致死罪；其酒醉駕車，所為係犯同法第一百八十五條之三
    之服用酒類，不能安全駕駛動力交通工具而駕駛罪。其所犯過失致死、酒醉不能
    安全駕駛二罪間，犯意各別，行為互異，應予分論併罰。又被告酒醉駕車因而致
    被害人蔡楊源妹死亡，應依道路交通管理處罰條例第八十六條第一項規定加重其
    刑。又本件經證人即當時處理本車禍之警員劉振雲到證稱：本件車禍係由保六總
    隊核研所保安員警報案，報案當時仍不知何人肇事，到車禍現場，被告有在現場
    等候，並坦承本件車禍係其肇事等語，可認合於自首規定，就所犯上開二罪，均
    應依刑法第六十二條前段規定減輕其刑，並先加後減之。爰審酌歷年來因交通事
    故導致之重大死傷，造成無數家庭破碎，親人流離，儼然為社會亟待解決之重要
    問題，相關主管機關亦投注入莫大成本於交通安全增進與改善之工作，並一再於
    媒體、報章上諄諄勸導駕駛人務必注意行車安全，避免為害本身及貽禍他人，其
    中就酒後駕車之規勸及取締之工作，更是不遺餘力。然被告對此均視而未見，竟
    明知其當時飲酒後吐氣所含酒精成份已超過每公升零點二五毫克以上，不得駕車
    ，竟仍駕駛上開自用小客車而肇事，並致被害人因之受有上述傷害而不治死亡，
    已損及被害人之權益，過失之情節極其重大、被害人亦與有過失、所生之危害及
    犯後已與被害人家屬達成和解，賠償被害人家屬新臺幣二百六十六萬元，有被告
    庭呈之桃園縣龍潭鄉調解委員會九十年刑民調字第二六八號調解書影本一份在卷
    可稽，犯後坦承犯行態度良好等一切情狀，量處如主文所示之刑，並依法定其應
    執行之刑，以示懲儆。末查，被告前未曾受任何有期徒刑以上刑之宣告，此有臺
    灣桃園地方法院檢察署刑案資料查註紀錄表及臺灣高等法院被告全國前案紀錄表
    各一紙附卷可憑，其因一時疏慮，致犯本罪，且被告事後已與被害人家屬達成訴
    訟外之民事和解，經此教訓，自當知所惕勉應恪遵交通安全規則，而無再犯之虞
    ，本院綜核各情認上開有期徒刑之宣告，已足策其自新，所宣告之刑，以暫不執
    行為適當，併依法諭知緩刑四年，用啟向上。
據上論斷，應依刑事訴訟法第二百九十九條第一項前段，道路交通處罰條例第八十六
條第一項，刑法第一百八十五條之三、第二百七十六條第一項、第四十一條第一項前
段、第五十五條、第六十二條前段、第七十四條第一款，罰金罰鍰提高標準條例第一
條前段，判決如主文。
本案經檢察官胡樹德到庭執行職務。
中      華      民      國    九十一    年      三      月      七      日
                                      臺灣桃園地方法院刑事第六庭
                                          法  官    游  紅  桃
右正本證明與原本無異。
如不服本判決，應於判決送達後十日內向本院提出上訴狀 (應附繕本)，上訴於臺灣
高等法院。
                                          書記官    王  元  宏
中      華      民      國    九十一    年      三      月    十一      日
附論罪科刑依據之法條：
刑法第一百八十五條之三
服用毒品、麻醉藥品、酒類或其他相類之物，不能安全駕駛動力交通工具而駕駛者，
處一年以下有期徒刑、拘役或三萬元以下罰金。
刑法第二百七十六條第一項
因過失致人於死者，處二年以下有期徒刑、拘役或二千元（現已提高十倍為二萬元）
以下罰金。
